【裁判字號】    99,台上,886
【裁判日期】    990210
【裁判案由】    違反毒品危害防制條例等罪
【裁判全文】
最高法院刑事判決              九十九年度台上字第八八六號
上  訴  人  甲○○
上列上訴人因違反毒品危害防制條例等罪案件，不服台灣高等法
院中華民國九十八年十二月十日第二審判決（九十八年度上訴字
第四四六六號，起訴案號：台灣板橋地方法院檢察署九十八年度
毒偵字第五八四三號），提起上訴，本院判決如下：
    主  文
上訴駁回。
    理  由
一、施用第一級毒品部分：
按刑事訴訟法第三百七十七條規定：上訴於第三審法院，非以判
決違背法令為理由，不得為之；是提起第三審上訴，應以原判決
違背法令為理由，係屬法定要件。如果上訴理由書狀並未依據卷
內訴訟資料具體指摘原判決不適用何種法則或如何適用不當，或
所指摘原判決違法情事，顯與法律規定得為第三審上訴理由之違
法情形不相適合時，均應認其上訴為違背法律上之程式，予以駁
回。本件原判決認定上訴人甲○○有其事實欄所載施用第一級毒
品海洛因一次之犯行，因而維持第一審論其以犯施用第一級毒品
罪，累犯，量處有期徒刑一年，並宣告相關從刑（復就主刑部分
與其另犯施用第二級毒品罪，所處有期徒刑六月，定應執行之刑
有期徒刑一年三月）之判決，駁回上訴人關於該部分之第二審上
訴。已詳敘認定犯罪事實所憑依據及其理由；俱有卷存資料可資
覆按。按所謂接續犯係指行為人侵害同一法益之形式上多次行為
，若時空上具有密接性，因各行為之獨立性極為薄弱，雖有複次
舉動，依社會通念仍僅評價為一行為一罪者而言。至多次施用毒
品之犯行，若時空上不具有密接性，自應一罪一罰。原判決已敘
明上訴人本件施用海洛因，係在民國九十八年七月八日十四時三
分許為警採尿前，往前回溯二十六小時內為之，而前於第一審另
案所犯各罪時間，分別為九十八年五月一日、六月七、八日、同
年七月二日，皆無時間密不可分情形，且其各次施用毒品之行為
，於滿足毒癮後即各已完成，俱屬各自獨立之行為，於時間差距
上，顯然可分，在刑法評價上，各具獨立性，認並非接續犯等旨
。於法並無違誤。上訴意旨猶持其法律上之誤解，指摘原判決未
論以接續犯，係屬不當云云，徒就原判決已明白論斷之事項，任
意指摘，要非適法之第三審上訴理由。其此部分上訴違背法律上
之程式，應予駁回。
二、施用第二級毒品部分：
按刑事訴訟法第三百七十六條所列各罪之案件，經第二審判決者
，不得上訴於第三審法院，法有明文。本件上訴人所犯毒品危害
防制條例第十條第二項施用第二級毒品部分，核屬刑事訴訟法第
三百七十六條第一款之案件。依首開說明，既經第二審判決，自
不得上訴於第三審法院，上訴人復提起上訴，顯為法所不許，亦
應予駁回。
據上論結，應依刑事訴訟法第三百九十五條前段，判決如主文。
中    華    民    國  九十九  年    二    月    十    日
                      最高法院刑事第八庭
                          審判長法官  洪  文  章
                                法官  王  居  財
                                法官  郭  毓  洲
                                法官  黃  梅  月
                                法官  邱  同  印
本件正本證明與原本無異
                                      書  記  官
中    華    民    國  九十九  年    二    月   十二   日
                                                      V

司法院資訊處製作；財團法人民間司法改革基金會備份。
